# 请教陈版，关于行权日后集团内股份支付的会计处理问题

提问人：marschenjie 时间：2018-01-04 11:19:52
集团内股份支付，结算企业（母公司）以其自身的权益工具结算，接受服务企业为子公司，在等待期内，母公司单体报表会计处理：
借长期股权投资 贷资本公积-其他资本公积 ；子公司单体报表会计处理：借管理费用 贷资本公积-其他资本公积； 合并报表抵销分录： 借其他资本公积 贷长期股权投资
我的问题是，行权日后，如果是单一企业的话，等待期费用形成的其他资本公积转入资本溢价，那在集团内股份支付的案例中，如何会计处理？是否是母公司单体报表以及子公司的单体报表中，等待期费用形成的其他资本公积同时结转入资本溢价？？
谢谢

回答人：chenyiwei
在集团合并报表层面，这属于权益结算的股份支付。首先正常抵销母公司的长期股权投资和子公司因此增加的资本公积。
另外，因为接受服务方是子公司，如果存在少数股权，则由此形成的管理费用和资本公积需按比例分配给少数股东，即：借：资本公积，贷：少数股东损益（以后年度延续编制的抵销分录为：借：资本公积，贷：年初未分配利润）。